【裁判字號】    98,交聲,333
【裁判日期】    980316
【裁判案由】    交管條例聲異
【裁判全文】
臺灣板橋地方法院交通事件裁定         98年度交聲字第333號
原處分機關  交通部公路總局臺北區監理所
異  議  人  乙○○
上列異議人因違反道路交通管理處罰條例案件，對於交通部公路
總局臺北區監理所，於民國98年2 月6 日以北監營裁字第裁40-C
00000000號違反道路交通管理事件裁決書所為之處分，聲明異議
，本院裁定如下：
    主    文
異議駁回。
    理    由
一、原處分意旨略以：異議人即受處分人乙○○於民國98年1 月
    5 日13時38分許，駕駛車號RFC-723 號輕機車，沿臺北縣樹
    林市○○路○段往北方向行駛，於行經有燈光號誌管制之保
    安二街口時，因闖紅燈直行違規，經警當場攔停製單舉發，
    乃依道路交通管理處罰條例第53條第1 項、第63條第1 項第
    3 款之規定，裁處異議人罰鍰新臺幣（下同）1,800 元，並
    記違規點數3 點。
二、異議意旨略以：異議人於前揭時、地駕駛機車，雖有誤闖上
    述路口紅燈之事實，惟異議人當時係紅燈右轉至保安二街，
    而非紅燈直行於中山路一段，爰聲明異議，請求撤銷原處分
    云云。
三、按汽車駕駛人，行經有燈光號誌管制之交岔路口闖紅燈者，
    處1,800 元以上5,400 元以下罰鍰；又汽車駕駛人有前開第
    53條規定之情形者，除依該條處罰鍰外，並記違規點數3 點
    ，道路交通管理處罰條例第53條第1 項、第63條第1 項第3
    款分別定有明文。又前所謂汽車，依同條例第3 條第8 款規
    定，包括機器腳踏車。
四、經查：
  (一)異議人於上述時、地，有駕駛輕機車行經有燈光號誌管制之
    中山路一段、保安二街路口闖紅燈直行，經警攔停舉發之事
    實，業據證人即舉發之臺北縣政府警察局樹林分局交通分隊
    員警甲○○到庭證稱：當時我是在違規地點前方之中山路一
    段、保安街地下道交岔口執行勤務，並面異議人行駛而來之
    樹德街方向，以稽查直行中山路一段車輛是否有違規，確實
    有看到異議人在中山路一段、保安二街口號誌變為紅燈達3
    秒以上後，才通過該路口停止線，闖越紅燈沿中山路一段朝
    我所在處行駛而來等語明確（見本院卷第25頁背面），且上
    開情事並經臺北縣政府警察局樹林分局查處無誤，有該局98
    年2 月3 日北縣樹警交裁字第0980001724號函可憑，並有臺
    北縣政府警察局98年1 月5 日北縣警交字第C00000000 號舉
    發違反道路交通管理事件通知單1 張、現場簡圖2 張在卷可
    按（見本院卷第9 、10、13、28頁），是異議人確有本件闖
    紅燈違規事實，已堪認定。
  (二)異議人雖辯稱當時伊係紅燈右轉至保安二街，並非紅燈直行
    云云。惟異議人闖越停止線後，雖在中山路一段、保安二街
    路口有駕車稍微往右偏斜之情形，然偏斜角度不大，故車身
    尚未進入保安二街，且異議人嗣後確有駕車直行通過該路口
    ，再朝舉發員警站立方向行駛，至離員警約3 到5 公尺處，
    始遭攔停等情，業經證人甲○○到庭證述綦詳（見本院卷第
    25頁背面），並有前揭現場簡圖2 張在卷可佐。本院審酌證
    人甲○○對於本件舉發經過，已提出合理、詳細之說明，且
    本身又屬執行公務警員，原受有行政懲處責任之監督，嗣到
    庭具結作證，更係以刑事責任擔保證詞之真實性，復與異議
    人不相識，無嫌隙瓜葛，而無設詞攀誣或構陷異議人之可能
    ；復參酌本件異議人為警攔停舉發處，係在違規路口正前方
    之中山路一段，而非在保安二街處，更足見證人甲○○之證
    詞係較異議人之辯解為可信，則異議人事後推諉之辯詞，即
    與事實不符，自無從採信。
五、綜上所述，異議人確有於上述時、地駕駛輕機車闖紅燈直行
    之違規行為，業如前述，則原處分機關依道路交通管理處罰
    條例第53條第1 項、第63條第1 項第3 款，裁處異議人罰鍰
    1,800 元，並記違規點數3 點，自屬有據。異議人執前詞認
    本件裁決不當，為無理由，應予駁回。
六、據上論斷，應依道路交通案件處理辦法第19條，裁定如主文
    。
中    華    民    國    98    年    3     月    16    日
                  交通法庭  法  官  洪珮婷
以上正本證明與原本無異。
如不服本裁定，應於收受送達後5 日內向本院提出抗告狀。
                            書記官  陳永訓
中    華    民    國    98    年    3     月    16    日


司法院資訊處製作；財團法人民間司法改革基金會備份。
